Inventaris van het archief van de Directie Interne Zaken en taakvoorgangers van het Ministerie van Economische Zaken, 1951-1997 (2002)
Nationaal Archief, Den Haag
- Organisme, 1
  - Huisvesting, 1.4
    - Stukken betreffende de organisatie van Project Herhuisvesting Economische Zaken, 1987-1993; 76-85; 2 omslag en 8 pak
      - Convenant gesloten met Rijksgebouwendienst 1991-1993, 80-81
        - Convenant 1991-1993, 80; pak
        - Bouwtekeningen 1991-1993, 81; pak
      - Vergaderstukken van de Stuurgroep Project Herhuisvesting Economische Zaken 1987, 82; omslag
      - Vergaderstukken van de Stuurgroep Delta Weck ter bespreking van de deelaspecten zoals financiering, personele aangelegenheden en voorlichting van het project 1987-1991, 83; pak
        Nota bene: Onder voozitterschap van J.W. Weck, plaatsvervangend secretaris-generaal
      - Conclusies van het Secretaris-Generaal/Directeur-Generaal beraad (SG/DG-beraad) 1988-1990, 84; pak
      - Nota's en verslagen van het stafoverleg Project Herhuisvesting 1989-1990, 85; omslag
    - Stukken betreffende de totstandkoming van een tussenrapportage en eindrapportage over gebouwen getiteld De toekomst komt niet vanzelf, als gevolg van een organisatieonderzoek, 1990-1993; 86; omslag
    - Stukken betreffende de totstandkoming van een plan van aanpak ten behoeve van de werking van het Rijkshuisvestingstelsel, 1997-1999; 87-88; 2 pak
      - 1997, 87; pak
      - 1998-1999, 88; pak
    - Rapportage over het eerste kwartaal van 1998 van het Bedrijfsbureau van de Afdeling Gebouwzaken, 89; omslag
    - Stafverslagen van de Afdeling Gebouwzaken, 1998-2000; 90; pak
  - Informatievoorziening, 1.5
    - Stukken betreffende het opstellen en vaststellen van richtlijnen, handleidingen en handboeken, 1961-1998; 91-100; 10 omslag
      - Richtlijnen ter beveiliging van gerubriceerde bescheiden 1961-1989, 91; omslag
      - Handboek PAZ (Post en Archiefzaken) 1966-1973, 92; omslag
      - Registratie en voortgangsbewaking van de brieven afkomstig van de Commissie voor de Verzoekschriften van de Eerste/Tweede Kamer 1969-1987, 93; omslag
      - Registratie en voortgangsbewaking van de brieven afkomstig van de Algemene Rekenkamer 1977-1987, 94; omslag
      - Richtlijnen voor de postverzending 1981-1984, 95; omslag
      - Handleiding voor het gebruik van het geautomatiseerde adressensysteem bij het Ministerie van Economische Zaken 1984-1988, 96; omslag
      - Handleiding doorlooptijd van stukken 1988-1989, 97; omslag
      - Stukkenstroom bewindslieden 1988-1991, 98; omslag
      - Handboek voor de Afdeling Documentaire Informatievoorziening (DIV) 1996, 99; omslag
      - Richtlijnen voor de postbehandeling en de archivering van personeelsvertrouwelijke stukken bij het ministerie in engere zin 1998, 100; omslag
    - Stukken betreffende de totstandkoming van de beveiliging van geautomatiseerde systemen en registraties, 1983-1994; 101-102; 2 pak
      - 1983-1988, 101; pak
      - 1989-1994, 102; pak
    - Nota gericht aan alle directeuren-generaal en hoofden van zelfstandige directies van het Ministerie van Economische Zaken inzake de beveiliging van informatie, 1984; 103; stuk
    - Stukken betreffende het overdragen van archiefbescheiden, 1986; 104-105; 2 omslag
      - Bescheiden van verschillende archieven van het Ministerie van Economische Zaken 1984-1989, 104; omslag
      - Bescheiden betreffende de Dienst van het IJkwezen, overgedragen aan het Nederlands Meetinstituut NV te Delft naar aanleiding van de privatisering van het IJkwezen 1985-1989, 105; omslag
    - Stukken betreffende de totstandkoming van het Documentair Informatie Systeem (DIS), 1988; 106; pak
    - Werkgroep Public Relation Interne Zaken, 1988-1989; 107; omslag
    - Stukken betreffende de totstandkoming van het advies Speerpuntbenadering van de Werkgroep Documentaire Informatievoorziening (DIV), 1990; 108; pak
    - Stukken betreffende het begeleiden en vaststellen van het eindrapport van het onderzoek door Continuity Planning Associates BV (CPA) inzake een risicoanalyse bij computeruitval alsmede het opstellen van een activiteitenplan geautomatiseerde informatiebeveiliging naar aanleiding van het eindrapport, 1990; 109; pak
      092.4-0023-01 Minister van Economische Zaken
      092.4-0224-01 Minister van Economische Zaken
    - Stukken betreffende het opstellen van het vernieuwde ordeningsoverzicht dynamische archieven, 1991-1992; 110; pak
    - Stukken betreffende het opstellen van discussiestukken inzake het verzamelen en verstrekken van managementgegevens van de secties Registratuur en Dynamische Archieven (RDA) en Semi-Statische Archieven (SSA), 1991-1993; 111; omslag
      092.4-0003-01 Minister van Economische Zaken
      092.4-0091-01 Minister van Economische Zaken
    - Vergaderstukken van de Projectgroep Beleidsplan DIV (Documentaire Informatievoorziening) en van vier werkgroepen, 1993; 112; pak
    - Stukken betreffende het opstellen van een folder over de mogelijkheden van het Opmaakcentrum, 1994-1995; 113; omslag
    - Rapportage getiteld Audit archieven Ministerie van Economische Zaken, pilot bij de Sectie Overige Gebouwen van de Afdeling Documentaire Informatievoorziening, 1995-1996; 114; omslag
    - Stukken betreffende het opstellen van een productencatalogus en dienstencatalogus, 1995-1997; 115-116; 2 pak
      - Concept en definitief eindrapport en interviews 1995-1997, 115; pak
      - Terugkoppeling geïnterviewden 1997, 116; pak
    - Eindrapportage getiteld Klantentevredenheidsonderzoek met betrekking tot het functioneren van de Documentaire Informatievoorziening van de Directie Interne Zaken, 1996; 117; omslag
    - Stukken betreffende het opstellen van een Wijzer Literatuurvoorziening van de Sectie Onderzoek en Ontwikkeling, 1997; 118; omslag
    - Stukken betreffende het uitvoeren van pilots inzake de flexibilisering van de werkplekken, 1998; 119-120; 2 stuk
      - Evaluatie Pilot Wisselwerkplekken 1998, 120; stuk
      - Evaluatie, conclusies en aanbevelingen van de proef Multi Functionele Copiers (MFC) 1998, 119; stuk
    - Adviezen van de Sectie Onderzoek en Ontwikkeling (Bureau O & O) met betrekking tot het beleid Documentatie en Informatievoorzieningen, 1998-1999; 121; pak
    - Stukken betreffende het begeleiden en in ontvangst nemen van het eindrapport van Doxis getiteld Lijnen voor de toekomst; een visie op de toekomst van de documentaire informatievoorziening bij de rijksoverheid, 1998-1999; 122; pak
    - Stukken betreffende het begeleiden en in ontvangst nemen van het eindrapport getiteld Onderzoek naar de mogelijkheden van het stroomlijnen van het proces literatuurvoorziening, alsmede het opstellen van een rapportage inzake de elektronische informatievoorziening, 1999-2000; 123; omslag
  - Financiële aangelegenheden, 1.6
    - Verslagen van de stafvergaderingen Financiën, 1997-1999; 124; omslag
  - Jaarwerkplannen, jaarverslagen en beleidsplannen, 1.7
    - Kwartaaloverzicht en jaaroverzicht 1987 en 1989 van de Sectie Drukwerk en Reprografie, 1987-1989; 125; omslag
    - Jaarverslagen van het Bureau Semi-Statische Archieven, 1988-1991; 126-129; 4 deel
      - Over het jaar 1987 1988, 126; deel
      - Over het jaar 1988 1989, 127; deel
      - Over het jaar 1989 1990, 128; deel
      - Over het jaar 1990 1991, 129; deel
    - Stukken betreffende de totstandkoming van beleidsplannen en jaarplanactiviteiten, 1988-1997; 130-136; 5 omslag en 2 pak
      - Jaaractiviteitenplan Automatisering van de gehele Directie Interne Zaken 1988-1990, 130; omslag
      - Jaarplan 1991 van de Staf Coördinatie Informatievoorziening (CI) 1990, 131; omslag
      - Beleidsplannen Directie Interne Zaken en haar geledingen (inclusief evaluatie) 1991-1993, 132; omslag
      - Jaarplanactiviteiten inclusief de evaluatie 1991-1993, 133; pak
      - Beleidsplan Documentaire Informatievoorziening (DIV) 1993, 134; omslag
      - Beleidsplan Documentaire Informatievoorziening (DIV) en jaarplannen 1993 doorlopend in 1994 1993-1994, 135; pak
      - Jaarwerkplannen 1997 en 1998 van de Afdeling Documentaire Informatievoorziening 1997, 136; omslag
    - Stukken betreffende het opstellen en distribueren van jaarverslagen van de directie, 1990-1995; 137; omslag
    - Jaarverslagen van de Directie Interne Zaken, 1991-2000; 138-147; 3 deel en 7 omslag
      - Over het jaar 1990 1991, 138; omslag
      - Over het jaar 1991 1992, 139; omslag
      - Over het jaar 1992 1993, 140; deel
      - Over het jaar 1993 1994, 141; deel
      - Over het jaar 1994 1995, 142; omslag
      - Over het jaar 1995 1996, 143; omslag
      - Over het jaar 1996 1997, 144; omslag
      - Over het jaar 1997 1998, 145; omslag
      - Over het jaar 1998 1999, 146; omslag
        Nota bene: Het jaarverslag is op CD-rom
      - Over het jaar 1999 2000, 147; deel
    - Stukken betreffende de totstandkoming van voortgangsverslagen inzake de werkzaamheden van de Directie Interne Zaken over de jaren 1992 en 1993, 1992-1993; 148; omslag
    - Jaarwerkplannen en jaarrapportages, 1994-2000; 149-154; 1 omslag en 5 pak
      - Over het jaar 1995 1994-1995, 149; pak
      - Over het jaar 1996 1995-1997, 150; pak
      - Over het jaar 1997 1996-1997, 151; pak
      - Over het jaar 1998 1997-1998, 152; pak
      - Over het jaar 1999 1998-2000, 153; pak
      - Over het jaar 2000 1999-2000, 154; omslag
    - Financieel Jaarverslag 1994, 1995; 155; deel
    - Jaarverslagen van de Interne Milieuzorg van het Ministerie van Economische Zaken, 1995-1998; 156; omslag
    - Jaarverslagen 1996 - 1999 van de Afdeling Documentaire Informatievoorziening, 1996-2000; 157; omslag
    - Maandverslagen, kwartaalverslagen en jaarverslagen over 1997 - 2000 van de Sectie Onderzoek en Ontwikkeling (O&O), 158; omslag
- Taakuitvoering, 2
  - Algemeen, 2.1
    - Vervallen, 159
    - Nota's, 1988-1990; 160-164; 2 omslag en 3 pak
      - Vervallen 1984, 160
      - Vervallen, 161
      - 1988, 162; pak
      - 1989, 163; pak
      - 1990, 164; pak
    - Stuurgroep Interne Milieuzorg, Werkgroep Interne Milieuzorg en de Werkcommissie Interne Milieuzorg, 1990-1993; 165-167; 3 omslag
      - Werkgroep Interne Milieuzorg 1990-1992, 165; omslag
      - Werkcommissie Interne Milieuzorg 1990-1992, 166; omslag
      - Stuurgroep Interne Milieuzorg 1991-1993, 167; omslag
    - Stukken betreffende de totstandkoming van een standpuntbepaling en nota inzake de instelling van het agentschap Centrale Archief Selectiedienst (CAS) te Winschoten, 1992; 168; omslag
    - Stukken betreffende het geven van een opdracht tot uitvoering van een ondersteuningsactie bij de Sectie Drukwerk inzake marktconform werken aan NiBa Information Management, 1994; 169; omslag
    - Stukken betreffende het geven van een opdracht tot uitvoering van een onderzoek naar een efficiënter verloop van het postverwerkingsproces aan NiBa Information Management, 1994; 170; omslag
  - Huisvestingsaangelegenheden, 2.2
    - Stukken betreffende het opstellen van een programma van eisen, 1981-1998; 171-198; 14 pakken en 14 omslagen
      Nota bene: Alfabetisch op naam van het dienstonderdeel geordend
      - Algemene Energieraad aan de Prinsessegracht 22 te Den Haag 1992-1998, 171
      - Bedrijfsrestauraties van Economische Zaken 1994-1996, 172
      - Dienst Investeringsrekening aan de Dobbe 74 te Zwolle 1984-1990, 173
      - Dienst Rijksconsulentschappen van de Directie Regio's, Bedrijfsomgeving en Milieu van het Directoraat-Generaal voor Economische Structuur 1997, 174
      - Enkele dienstonderdelen van Economische Zaken 1997, 175
      - Verschillende ruimten binnen het Ministerie van Economische Zaken 1989-1992, 176; pak
      - Economische Controle Dienst aan de Paulus Potterstraat 8 te Amsterdam 1984-1989, 177
      - Economische Controle Dienst en de Rijksnijverheidsdienst aan de Hoge Prins Willemstraat 226 te Den Haag 1984-1991, 178; pak
      - Economische Controle Dienst en de Rijksnijverheidsdienst aan de Hoge Prins Willemstraat 226 te Den Haag 1992-1997, 179
      - Economische Controle Dienst steunpunt in de omgeving van Schiphol 1997, 180
      - Economische Voorlichtingsdienst aan de Bezuidenhoutseweg 151 en 181 en Laan van Nieuw Oost Indië 127 te Den Haag 1981-1997, 181; pak
      - Geologisch Bureau aan de Voskuilenweg 131 te Heerlen 1984-1989, 182
      - IJkkantoor aan het Hugo de Grootplein 1 te Dordrecht 1984-1989, 183; pak
      - Kernministerie van Economische Zaken aan de Bezuidenhoutseweg 4/6; 20; 30 en 105/111 1990-1991, 184; pak
      - Kernministerie van Economische Zaken aan de Bezuidenhoutseweg 4/6 1992-1993, 185
        Nota bene: In het kader van het Project Herhuisvesting Economische Zaken. Zie voor de organisatie van het Project Herhuisvesting van het Ministerie van Economische Zaken de inv.nrs. 76 - 85
      - Logistieke Afdelingen B20 van het Ministerie van Economische Zaken 1989-1993, 186; pak
      - De Nederlandse Kartel Autoriteiten, Johanna Westdijk 107 Den Haag 1995-1996, 187; pak
      - De Nederlandse Kartel Autoriteiten, Johanna Westdijk 107 Den Haag 1997, 188; pak
      - Reprografische ruimten en de centrale verzendkamer van het Ministerie van Economische Zaken 1989, 189; pak
      - Reprografische ruimten en de centrale verzendkamer van het Ministerie van Economische Zaken 1990-1992, 190; pak
      - Rijks Geologische Dienst aan het Dorp 196 te Benschop 1984-1991, 191
      - Geochemische laboratoria van de Rijks Geologische Dienst (RGEOD) aan de Richard Holkade 10 te Haarlem 1992, 192; pak
      - Rijks Geologische Dienst in het Oranje Nassaugebouw aan de Kloosterweg 1 te Heerlen 1992-1994, 193; pak
      - Rijks Geologische Dienst te Zwolle 1993-1996, 194; pak
      - Rijksconsulentschap voor Economische Zaken in de provincie Gelderland aan het Gildemeesterplein 1 te Arnhem 1991-1994, 195
      - Rijksconsulentschap voor Economische Zaken Groningen, Friesland en Drenthe 1992-1997, 196; pak
      - Rijksconsulentschap in de provincie Limburg aan de Stokstraat 37 te Maastricht 1992-1998, 197
      - Staatstoezicht op de Mijnen (SODM) aan de J.C. van Markenlaan 5 te Rijswijk 1992-1997, 198
    - Stukken betreffende het overdragen van het beheer van onroerende goederen aan de Dienst der Domeinen, 1984-1985; 199-200; 2 omslag
      - Een ten noorden van en grenzende aan de Beeksteeg te Haarlem gelegen strook grond 1984-1985, 199; omslag
      - IJkkantoor, Wolvenhoek 2 en 44 te 's-Hertogenbosch 1984-1985, 200; omslag
  - Informatievoorziening, 2.3
    - Informatievoorziening in de dynamische fase, 2.3.1
      - Stukken betreffende het instrueren van bewakingspersoneel dat zich bezig houdt met de beveiliging van stukken betreffende de Noord-Atlantische Verdragsorganisatie (NAVO), 1952-1985; 201; omslag
      - Stukken betreffende de totstandkoming van het archiefplan voor het Ministerie van Economische Zaken, 1971; 202-205; 3 omslag en 1 pak
        - Het archiefplan 1971, 202; omslag
        - Archiefcode 1971, 203; omslag
        - Bijlagen bij de archiefcode 1971, 204; pak
        - Alfabetische klapper op de archiefcode 1971, 205; omslag
      - Stukken betreffende het opstellen van het rapport interne efficiency-verbetering op het ministerie in engere zin door de Projectgroep verbetering interne efficiency, 1984-1985; 206; pak
      - Stukken betreffende het geven van een lezing door H.H.M. Dekkers, van de Onderafdeling Post- en Archiefzaken, inzake de openbaarmaking van archivalia, 1985; 207; omslag
      - Stukken betreffende het opstellen van het Informatieplan WJA (Directie Wetgeving en andere Juridische Aangelegenheden), 1985-1986; 208; omslag
      - Stukken betreffende het beantwoorden van vragen van de Commissie van Verzoekschriften in de Tweede Kamer inzake de tijdige afdoening van brieven van burgers, 1987; 209; omslag
      - Stukken betreffende het evalueren van het Project Proces en Documentbeheer (PRODOB), 1987; 210; omslag
        092.4-0198-01 Minister van Economische Zaken
      - Stukken betreffende het opstellen van richtlijnen inzake de postbehandeling en de archivering van personeelsvertrouwelijke stukken bij het Ministerie van Economische Zaken in engere zin, 1987-1989; 211; pak
        092.4-0006-01 Minister van Economische Zaken
        092.4-0050-01 Minister van Economische Zaken
      - Stukken betreffende het evalueren van het proefdraaien met het informatiesysteem BDR (Bureau Dienstreizen) in het kader van het Project Automatiseren Bureau Dienstreizen, 1990; 212; omslag
      - Stukken betreffende de totstandkoming en implementatie van het Beveiligingsplan 1991 Geautomatiseerde Informatievoorzieningen Interne Zaken, 1991-1994; 213; pak
      - Stukken betreffende het controleren van aanwezige software op personal computers alsmede het instrueren van medewerkers inzake de beveiliging van personal computers, 1991-1998; 214; omslag
      - Werkgroep Organisatiestructuur DIV (Documentatie en Informatievoorziening), 1994; 215; pak
      - Stukken betreffende het laten uitvoeren van een onderzoek naar de efficiency en effectiviteit van de Afdeling Documentaire Informatievoorziening (DIV), 1995-1996; 216; omslag
        092.4-0035-01 Minister van Economische Zaken
      - Stukken betreffende het evalueren van het onderzoek naar het gebruik van Topic voor DIS (Documentatie Informatie Systeem) in het kader van het Project Digitaliseren Documenten ES (Directoraat-Generaal voor Economische Structuur), 1995-1997; 217; omslag
        Nota bene: Topic is een full text retrieval tool, waarmee digitale documenten doorzocht kunnen worden
      - Stukken betreffende de uitvoering van werkzaamheden op het gebied van managementinformatie door werkgroepen, 1996-1998; 218-223; 4 omslag en 2 pak
        - Werkgroep 1 ter verbetering van de bedrijfsvoering en het stellen van kwaliteitsnormen 1996, 218; pak
        - Werkgroep 2 ter vertaling van de visie van de Afdeling Documentaire Informatievoorziening (DIV) naar de praktijk 1996, 219; omslag
        - Werkgroep 3 voor het in beeld brengen van de processen van de Afdeling Documentaire Informatievoorziening (DIV) 1996-1997, 220; pak
        - Werkgroep 4 ter opstelling van interne contracten voor dienstverlening 1997, 221; omslag
        - Werkgroep 5 ter opzetting van een informatieloket binnen Economische Zaken 1998, 222; omslag
        - Werkgroep ter inrichting van archieven 1998, 223; omslag
      - Stukken betreffende het evalueren van het Project Digitalisering Documenten, 1996-1998; 224-225; 1 omslag en 1 pak
        Nota bene: Ook wel het scanningsproject van het Directoraat-Generaal voor Economische Structuur genoemd
        - Evaluatie naar aanleiding van het evaluatierapport van Origin inzake de proef met Topic 1996-1997, 224; pak
        - Evaluatie naar aanleiding van het eindrapport 1996-1998, 225; omslag
      - Vergaderstukken van de Projectgroep Nationaal Aktie Programma Elektronische Berichtenuitwisseling (NAP/EBU), 1996-1999; 226-228; 2 omslag en 1 pak
        - 1996, 226; omslag
        - 1997, 227; pak
        - 1998-1999, 228; omslag
      - Stukken betreffende de voorbereiding en uitvoering van het Project Documentaire Informatievoorziening en Informatie Technologie (Doc-IT), 1996-2000; 229-235; 3 omslag en 4 pak
        - Voorbereidingen en instelling van de Projectgroep Doc-IT 1996-1997, 229; omslag
        - Vergaderstukken 1998, 230; omslag
        - Vergaderstukken 1999, 231; pak
        - Vergaderstukken 2000, 232; omslag
        - Vergaderstukken van de Projectgroep Doc-IT ontvangen uit hoofde van het secretarisschap 1998, 233; pak
          Nota bene: Het secretariaat lag bij T.J.N. Knops van de Afdeling Documentair Informatievoorziening (DIV)
        - Plan van aanpak 1999-2000, 234; pak
        - Vergaderstukken van de Stuurgroep Doc-IT 1999-2000, 235; pak
          Nota bene: Onder voozitterschap van de heer Snijder, directeur van Interne Zaken
      - Stukken betreffende de werkzaamheden van de Werkgroep Administratieve Organisatie (AO), 1997; 236; pak
      - Stukken betreffende het evalueren van het project ten aanzien van de digitalisering van personeelsdossiers, 1997-1998; 237; omslag
      - Stukken betreffende de totstandkoming, beheer en uitvoering van voorschriften ten aanzien van de informatiebeveiliging, 1997-1999; 238-252; 12 omslagen en 4 pakken en 4 delen
        Nota bene: De vragenlijsten en interviewverslagen zijn geordend op verantwoordelijkheidsgebied
        - Beleidsdocument Informatiebeveiliging 1997-1999, 238; pak
        - Vragenlijsten en interviewverslagen: Dienstvervoer 1998, 239; omslag
        - Vragenlijsten en interviewverslagen: Directie Interne Zaken 1997, 240; omslag
        - Vragenlijsten en interviewverslagen: Documentaire Informatievoorziening 1997, 241; omslag
        - Vragenlijsten en interviewverslagen: Financieel Economische Zaken 1997-1998, 242; omslag
        - Vragenlijsten en interviewverslagen: Gebouwzaken 1997-1998, 243; pak
        - Vragenlijsten en interviewverslagen: Centrum Informatievoorziening en automatisering 1997, 244; pak
          Nota bene: Tevens Procedure Handboek
        - Vragenlijsten en interviewverslagen: Inkoop 1997, 245; omslag
        - Vragenlijsten en interviewverslagen: Operationele Zaken (Sectie Buitenlandse Dienstreizen en Dienstvervoer Kabinet) 1998, 246; omslag
        - Vragenlijsten en interviewverslagen: Personeel en Organisatie 1997-1998, 247; omslag
        - Vragenlijsten en interviewverslagen: Post en grafische faciliteiten 1997, 248; pak
        - Eindrapport Deel A inleiding, samenvatting, toetsing en actieplan 1998, 249; deel
        - Eindrapport Deel B beschrijving bedrijfsprocessen en informatiesystemen 1998, 250; deel
        - Eindrapport Deel C afhankelijkheidsanalyse en kwetsbaarheidsanalyse 1998, 251; deel
        - Eindrapport Deel D bijlagen 1998, 252; deel
      - Stukken betreffende het evalueren van het pilot Project Documentaire Informatievoorziening, 1998; 253; omslag
    - Informatievoorziening in de semi-statische en statische fase, 2.3.2
      - Stukken betreffende het opstellen van verklaringen inzake vernietiging van archiefbescheiden, 1951-1996; 254-286; 9 pakken en 21 omslagen
        - Van de Economische Controle Dienst 1951-1990, 254; pak
        - Van het Directoraat-Generaal van de Industrie 1955-1990, 255; pak
          Nota bene: Voorheen het Directoraat-Generaal van de Industrialisatie en Energievoorziening
        - Van de Directie voor de Economische Voorlichting en de Exportbevordering en de Overheidsmaatregelen en Statistieken 1961-1987, 256; pak
        - Van de Rijksnijverheidsdienst 1963-1989, 257
        - Van de Directie Externe Betrekkingen 1965-1985, 258
        - Van de Directie Financiën 1973-1989, 259
        - Van de waarnemend directeur Indische Zaken en adviseur van de minister van Economische Zaken inzake Indische Aangelegenheden 1979-1984, 260
        - Van de Directie Interne Zaken 1982-1985, 261
        - Van het Directoraat-Generaal voor Handel, Ambacht en Diensten 1982-1985, 262; pak
        - Van de Afdeling Algemene Secretarie (Bureau Postverwerking) en Directie Externe Betrekkingen 1985, 263
        - Van het Directoraat-Generaal Prijzen, Ordening en Regionaal Beleid (POR) 1985, 264; pak
        - Van het Directoraat-Generaal Prijzen, Ordening en Regionaal Beleid (POR) 1987-1988, 265; pak
        - Van het Directoraat-Generaal voor Energie 1985-1990, 266
        - Van verschillende afdelingen en directoraten-generaal 1985-1992, 267; pak
        - Van verschillende afdelingen en directoraten-generaal 1985-1992, 268
        - Van verschillende afdelingen en directoraten-generaal 1989-1996, 269; pak
        - Van verschillende afdelingen en directoraten-generaal 1994, 270
        - Toestemming aan de Centrale Archief Selectiedienst (CAS) om tot vernietiging van archiefbescheiden over te gaan 1986-1991, 271; pak
        - Van de NV Centraal Nederlandsch Motorvoertuigen Bedrijf (1942) 1944 - 1954 1987, 272